---
title: "GRAFICAS"
author: "David Calderon"
date: "`5/3/23`"
output: html_document
---

#uso datos de los paquetes de r


#1) creo la primera grafica \# primero debo crear los datos y el data frame

```{r}
#pulgones que hay en una hoja
NHoja = seq(1:20)
NEscarabajos = c(39,31,34,28,33,22,26,27,20,23,25,20,9,19,12,16,11,12,17,10)
Tratamiento = rep((c("A","B","C")),c(5,7,8))

df=data.frame(NHoja,NEscarabajos,Tratamiento) 
df
```

```{r}
# instalamos y cargamos la libreria "ggplot2"
#install.packages("ggplot2") 
library (ggplot2)
```

```{r}
#Para crear un gráfico de barras se sigue la siguiente estructura.

#ggplot(data=df, aes(x=Tratamiento)) + geom_bar(stat="bin")
#ggplot(data=df, aes(x=Tratamiento)) + geom_bar()

```



En el eje de abcisas no apareceran representados todos los número de hojas, esto sucede porque R ha visto que hemos creado un vector con números y por defecto le ha dado el caracter numérico a esa variable, por eso Cambiaremos la clase a factor.

```{r}
str(df)

```

```{r}
is.numeric(df$NHoja)

```

```{r}
class(df$NHoja)

```

```{r}
df$NHoja = as.factor(df$NHoja)

```

```{r}
#comprobamos
str(df)

```


ordenamos las barras, para que aparezcan las parcelas con orden decreciente, según el número de plantas, pero distinguiendo con el relleno las de los distintos tratamientos.

```{r}
ggplot(data=df, aes(x=reorder(NHoja,-NEscarabajos), y=NEscarabajos, fill=Tratamiento)) + 
    geom_bar(stat="identity", position="dodge")
```

```{r}
```


```{r}
library(ggplot2)
```
##graficos de areas bajo una curva
```{r}
# GRAFICO DE AREA
qplot(x=wt, geom="density", group=factor(cyl), colour=factor(cyl),
      fill=factor(cyl),alpha=I(.5),data=mtcars)

```
###gráfica diagrama de dispersion con estimacion 


```{r}
library(ggplot2)

set.seed(42)
n <- 1000
x <- runif(n) * 3
y <- x * sin(1/x) + rnorm(n) / 25
df <- data.frame(x = x, y = y)

p2 <- ggplot(df, aes(x, y)) +
    geom_point(alpha = 0.3) +
    geom_smooth(se = FALSE) +
    scale_x_continuous(limits = c(0, 0.5)) +
    scale_y_continuous(limits = c(-0.3, 0.6)) +
    theme_bw()
p2
```
##diagrama de puntos 

```{r}
##install.packages("ggpubr")
library("ggpubr")
```

```{r}
dp <- ggdotplot(ToothGrowth, x = "dose", y = "len",
                 color = "pink", palette = "jco", binwidth = 1)
dp
```
###diagrama de dispersion
```{r}
library(ggplot2)
g <- ggplot(mpg, aes(x=displ, y=hwy, color=drv))
g + geom_point() + geom_smooth(method="lm")
```
##gráfica_ mapa de calor


```{r}
library(MASS)
url <- 'https://raw.githubusercontent.com/fhernanb/datos/master/medidas_cuerpo'
datos <- read.table(file=url, header=T)

###
f1 <- kde2d(x=datos$peso, y=datos$altura, n=5)
f2 <- kde2d(x=datos$peso, y=datos$altura, n=50)
```

```{r}
par(mfrow=c(1, 2))
image(f1, xlab='Peso', ylab='Estatura', main='n=5')
image(f2, xlab='Peso', ylab='Estatura', main='n=50')
```


##Grafica dinámica;dispersion por grupos;
#usaremos datos de la libreria "gapminder"
```{r}
#install.packages("gapminder")
library(gapminder)
datos = gapminder
head(datos)
library(ggplot2)
library(dplyr)

grafico <- datos %>%
  ggplot() + 
    geom_point(aes(x = gdpPercap, y = lifeExp, col = continent, size = pop), alpha = 0.8) + theme_minimal() + 
    theme(legend.position = "bottom") + guides(size = "none") + 
    labs(x = "PIB per Capita" ,y = "Esperanza de Vida",  col = "") 

grafico
```



