---
title: "Visualizacion"
author: "David Calderon"
date: "`r Sys.Date()`"
output: html_document
---

#1) creo la primera grafica \# primero debo crear los datos y el data frame

```{r}
#pulgones que hay en una hoja
NHoja = seq(1:20)
NEscarabajos = c(39,31,34,28,33,22,26,27,20,23,25,20,9,19,12,16,11,12,17,10)
Tratamiento = rep((c("A","B","C")),c(5,7,8))

df=data.frame(NHoja,NEscarabajos,Tratamiento) 
df
```

```{r}
# instalamos y cargamos la libreria "ggplot2"
#install.packages("ggplot2") 
library (ggplot2)
```

```{r}
#Para crear un gráfico de barras se sigue la siguiente estructura.

#ggplot(data=df, aes(x=Tratamiento)) + geom_bar(stat="bin")
#ggplot(data=df, aes(x=Tratamiento)) + geom_bar()

```

```{r}
ggplot(data=df, aes(x=NHoja, y=NEscarabajos)) + geom_bar(stat="identity")


```

En el eje de abcisas no apareceran representados todos los número de hojas, esto sucede porque R ha visto que hemos creado un vector con números y por defecto le ha dado el caracter numérico a esa variable, por eso Cambiaremos la clase a factor.

```{r}
str(df)

```

```{r}
is.numeric(df$NHoja)

```

```{r}
class(df$NHoja)

```

```{r}
df$NHoja = as.factor(df$NHoja)

```

```{r}
#comprobamos
str(df)

```

```{r}
ggplot(data=df, aes(x=NHoja, y=NEscarabajos)) + geom_bar(stat="identity")

```

ordenamos las barras, para que aparezcan las parcelas con orden decreciente, según el número de plantas, pero distinguiendo con el relleno las de los distintos tratamientos.

```{r}
ggplot(data=df, aes(x=reorder(NHoja,-NEscarabajos), y=NEscarabajos, fill=Tratamiento)) + 
    geom_bar(stat="identity", position="dodge")
```
